---
title: "사교육과 가구 소득간의 관계"
author: "박지수 손승은 유지연"
date: '2020 6 18 '
output: word_document
---

```{r setup, include=FALSE}
knitr::opts_chunk$set(echo = TRUE)
```

# 프로젝트 개요

## 프로젝트 명
-사교육과 가구 소득간의 관계

## 프로젝트 수행 동기 및 이유
-대입에 대한 관심과 걱정이 늘어나면서 사교육에 의존하고 고집하는 학생들이 많아지고 있어서 사교육비 부담이 커지고 있는 상황이다. 문제가 심각해지면서 정부에서도 이를 해결해보고자 대입정책에도 변화를 주고 있지만 사교육에 대한 의존도는 나아지지 않고 있다. 가구 소득에 따라 교육 불평등 현상도 일어나고 있어서 사교육과 소득간의 관계를 데이터를 통해 비교해보고자 한다.

## 프로젝트 목표
-부모의 경제적 능력은 자녀의 교육 수준에 큰 영향을 미친다. 지역, 학력수준, 소득에 따라 사교육 받는 정도와 학력 격차가 나타나고 이는 교육 불평등을 초래한다. 이러한 문제로 인해 집안의 경제적 문제를 고려하지 않고 사교육에 의지하려는 학생들이 증가한다. 프로젝트를 통해 소득수준과 사교육의 상관관계를 알아보고, 해결방안을 고려해보고자 한다.

# 데이터 수집

## 데이터 수집 계획
-국가통계포털 사이트를 바탕으로 사교육과 소득수준이 관련된 통계자료를 활용하고 뉴스, 논문 자료를 통해 데이터를 수집한다.

## 데이터 수집 결과
[국가통계청](http://kosis.kr/index/index.do)

```{r}
a=read.csv("학교급_및_특성별_학생_1인당_월평균_사교육비_20200618215800.csv")
a
```
-본 연구는 소득과 사교육의 관계를 알아보았습니다. 24개의 행과 6개의 열로 총144개의 데이터입니다. 각 행은 소득수준을 나타내고, 열은 시점, 각 행에 따른 평균적으로 소비되는 사교육비, 학급별로 소비되는 사교육비를 나타냅니다. 

  

# 기본 분석

## 개요 
  순서대로 초등학교, 중학교, 특성화고, 일반고의 평균을 나타냅니다.
```{r}
summary(a)
mean <-c(27.65, 31.94, 33.45, 37.37) 
lables=c("초등학교 27.65%","중학교31.94%","특성화고33.45%","일반고37.37%")
```

  소득별 평균을 나타낸 자료입니다.
```{r}
quality <-c(9.87,15.97, 22.27, 28.43, 33.50, 38.07, 43.10, 50.90)
```

```{r}
library(tidyverse)

```



```{r}
a%>%select(평균:일반고) %>%summary()
```




```{r}
a%>%select(평균:초등학교) %>% summary()
```



## 변수별 분석

  아래 그래프에서 보면 평균적으로 소득이 증가함에 따라서 사교육 참여율도 증가하는걸 볼 수있습니다. 


```{r, echo=TRUE, fig.align='center'}
ggplot(a)+geom_point(mapping = aes(x=평균, y=특성별, color=시점))
```



  소득별 평균 산점도 입니다.
```{r}
plot(c)
```


  소득별 초등학교 사교육을 시점별로 나타낸 자료입니다.
```{r}
ggplot(a,aes(특성별,초등학교))+geom_line(aes(col=시점))+geom_point(aes(col=시점))
```


  소득별 중학교 사교육을 시점별로 나타낸 자료입니다.
```{r}
ggplot(a,aes(특성별,중학교))+geom_line(aes(col=시점))+geom_point(aes(col=시점))
```


  소득별 특성화고 사교육을 시점별로 나타낸 자료입니다.
```{r}
ggplot(a,aes(특성별,특성화고))+geom_line(aes(col=시점))+geom_point(aes(col=시점))
```


  소득별 일반고 사교육을 시점별로 나타낸 자료입니다.
```{r}
ggplot(a,aes(특성별,일반고))+geom_line(aes(col=시점))+geom_point(aes(col=시점))
```



```{r}
a%>%select(평균:일반고)%>%cor()
```

```{r}
shapiro.test(a$초등학교)
```

```{r}
qqnorm(a$초등학교);qqline(a$초등학교)
```


```{r}
shapiro.test(a$중학교)
```

```{r}
qqnorm(a$중학교);qqline(a$중학교)
```


```{r}
shapiro.test(a$특성화고)
```

```{r}
qqnorm(a$특성화고);qqline(a$특성화고)
```


```{r}
shapiro.test(a$일반고)
```

```{r}
qqnorm(a$일반고);qqline(a$일반고)
```




## 상관성 분석 

  순서대로 초등학교, 중학교, 특성화고, 일반고의 사교육을 받는 평균을 나타낸 그래프입니다.
```{r} 
pie(mean,lables=c("초등학교 27.65%","중학교31.94%","특성화고33.45%","일반고37.37%"), radius =1, col=c("blue","red","yellow","gray"), main="학급별평균")
```

  순서대로 200만원 미만, 200-300만원 미만, 300-400만원 미만,400-500만원 미만, 500-600만원 미만, 600-700만원 미만, 700-800만원 미만, 800만원 이상의 소득별로 사교육을 받는 비율을 그래프로 나타낸 것이다. 
```{r}
barplot(quality, main = "소득별 사교육 평균", xlab="만원", ylab="%", ylim=c(0,60), names.arg=c("200미만","200-300미만", "300-400미만","400-500미만", "500-600미만", "600-700미만", "700-800미만","800이상"),lwd=1, space=0.3)
```


